臺灣臺中地方法院民事裁定   100年度聲字第272號
聲  請  人  王杰鋒
相  對  人  葉生溪
上列當事人間聲請停止執行事件，本院裁定如下：
    主    文
聲請駁回。
聲請程序費用由聲請人負擔。
    理    由
一、按強制執行程序開始後，除法律另有規定外，不停止執行；
    又有回復原狀之聲請，或提起再審或異議之訴，或對於和解
    為繼續審判之請求，或提起宣告調解無效之訴、撤銷調解之
    訴，或對於許可強制執行之裁定提起抗告時，法院因必要情
    形或依聲請定相當並確實之擔保，得為停止強制執行之裁定
    ，強制執行法第18條第1、2項定有明文。準此以觀，在強制
    執行程序開始後，以不停止強制執行程序為原則，以免執行
    程序長期延宕，而有損於債權人之權益；惟如債務人已提起
    再審之訴，或有強制執行法第18條第2項所規定之其他情形
    時，法院因必要情形或依聲請定相當並確實之擔保，始得為
    停止強制執行之裁定。而所謂必要情形，固應由法院依職權
    裁量定之。惟法院為此決定時，仍應就再審之訴合法與否、
    在法律上是否顯無理由，如不停止執行，將來有無難於回復
    執行前之狀態，倘若停止執行，是否無法防止債務人濫行訴
    訟、拖延執行以致債權人之權利無法迅速實現等各種情形，
    多方斟酌，以資平衡兼顧債務人及債權人雙方之利益。此於
    債務人陳明願供擔保聲請停止執行時，亦然。非謂債務人一
    但提起再審之訴並陳明願供擔保聲請停止強制執行程序，法
    院即須予以照准（參最高法院98年度台抗字第375號裁判意
    旨）。
二、本件聲請意旨略謂：相對人持本院100年度簡上字第14號確
    定判決為執行名義，聲請本院民事執行處對於聲請人之財產
    強制執行（100年度司執字第31430號），惟聲請人已對上開
    確定判決提起再審之訴，爰依強制執行法第18條第2項規定
    聲請裁定准予供擔保停止強制執行等語。經查：聲請人對本
    院100年度簡上字第14號確定判決提起再審之訴，雖據本院
    以100年度再易字第20號受理在案，惟因聲請人提起再審之
    訴已逾30日不變期間，且所主張之再審理由事證，核與民事
    訴訟法第496條第1項第13款規定不符，其再審於法無據，已
    據本院判決駁回在案，業經本院調閱相關卷宗查明屬實，並
    有本院100年度再易字第20號民事判決書附卷可稽。故依首
    揭法條規定與說明，聲請人所提再審之訴既經本院判決駁回
    在案，其以已提起再審之訴為由聲請裁定停止執行，核無必
    要，自難准許，應予駁回。
三、依強制執行法第30條之1，民事訴訟法第95條、第78條，裁
    定如主文。
中    華    民    國   100    年    10    月    14    日
              民事第四庭  審判長法  官   陳學德
                                法  官   張清洲
                                法  官   黃文進
正本係照原本作成。
本裁定不得抗告。
中    華    民    國   100    年    10    月    14    日
                                書記官